【裁判字號】    91,毒抗,654
【裁判日期】    920124
【裁判案由】    毒品危害防制條例
【裁判全文】
臺灣高等法院刑事裁定                            九十一年度毒抗字第六五四號
    抗  告  人
    即  被  告  甲○○  男、三.
右抗告人因毒品危害防制條例案件，不服台灣板橋地方法院民國九十一年九月三十日
裁定 (九十一年度毒聲字第二三四二號)，提起抗告，本院裁定如左：
    主  文
抗告駁回。
    理  由
一、原裁定意旨以：
（一）聲請意旨略以：被告甲○○前因施用第二級毒品安非他命案件，經依臺灣板橋
      地方法院裁定送觀察、勒戒後，認有繼續施用毒品之傾向，由前開法院裁定強
      制戒治、停止戒治、撤銷停止戒治且於民國八十九年七月二十一日強制戒治期
      滿，經該署檢察官於八十九年八月八日以八十九年度戒毒偵字第五０四號為不
      起訴處分確定。被告復於九十一年五月二十二日為警採尿前九十六小時內之某
      時，在不詳處所施用第二級毒品安非他命乙次，為警於九十一年五月二十二日
      十四時三十分，在臺北縣板橋市○○路三０八巷十號六樓為警搜索，且有安非
      他命吸食器一組扣案，經警採其尿液送臺北市立療養院檢驗後呈毒品安非他命
      陽性反應而查獲。
（二）按被告於警訊及偵查中雖否認有施用第二級毒品安非他命之情事。然查：被告
      於九十一年五月二十二日十五時三十分許，在臺北市政府警察局中正第一分局
      經警訊問後所採尿液送臺北市立療養院及昭信科技顧問股份有限公司檢驗結果
      ，發現確有安非他命之陽性反應，有該院九十一年六月二十日煙毒尿液檢驗報
      告書及該公司九十一年九月十九日濫用藥物複驗檢體檢驗報告各一紙附卷可稽
      。按甲基安非他命經口服投與後約百分之七十於二十四小時內自尿中排出，約
      百分之九十於九十六小時內自尿中排出，由於甲基安非他命成分之檢出與其投
      與方式、投與量、個人體質、採尿時間與檢測儀器之精密度等諸多因素有關，
      因此僅憑尿液中呈安非他命陽性反應，並無法確實推算吸食時間距採集時間之
      長短，惟依上述資料推斷，最長可能不會超過四日，業經行政院衛生署藥物食
      品檢驗局八十一年二月八日（八一）藥檢一字第００一一五六號函示明確。被
      告為警查獲後所採尿液經送驗結果，既有安非他命之陽性反應，顯見其於上開
      被採尿前之九十六小時內之某時點確有施用安非他命之事實，被告施用第二級
      毒品安非他命之犯行洵堪認定。爰依毒品危害防制條例第二十條第一項、觀察
      勒戒處分執行條例第三條第一項之規定，裁定令被告入戒治處所施以強制戒治
      。
二、本件抗告意旨略謂：被告之前施用毒品獲不起訴後，即決心戒毒，未再施用，此
    次係因身體不適，患有憂鬱症，加上肺結核，時常嘔血，而服用醫師開立之藥物
    所致，原審裁定強制戒治，被告尚難心服云云。
三、本院經查：
（一）本件抗告人即被告於九十一年五月二十二日為警查獲時施放之尿液，經送檢驗
      結果，確呈毒品安非他命反應等情，此有臺北市立療養院及昭信科技顧問股份
      有限公司分別出具之九十一年六月二十日煙毒尿液檢驗報告書及九十一年九月
      十九日濫用藥物複驗檢體檢驗報告各一紙附卷可稽，而本件檢驗所使用之方法
      ，係以酵素免疫分析法、薄層層析法及氣相層析質譜分析法分別為初步篩選及
      確認，不致出現偽陽性反應之可能，核足據為認定是否施用毒品之依據，是抗
      告人確有施用第二級毒品之犯行，堪予認定。
（二）抗告意旨雖另謂：伊因身體不適，患有憂鬱症，加上肺結核，時常嘔血，而服
      用醫師開立之藥物云云，惟依本院向亞東紀念醫院函查結果，被告於九十一年
      五月二十二日採尿前，固有憂鬱症，醫生建議使用藥劑Ｆlunitragzepam(2mg)
      ，此有該院九十一年十二月二十一日亞歷六四一字第四五五四號函在卷可稽，
      惟上開藥劑不含安非他命、甲基安非他命或可代謝成安非他命、甲基安非他命
      之成份，故服用製劑Ｆlunitragzepam後，其尿液不致檢出安非他命或甲基安
      非他命陽性反應，亦經本院向行政院衛生署管制藥品管理局函查屬實，此有該
      局九十二年一月十五日管檢字第０九二００００二五九號函在卷足參，是被告
      上開所辯，自無足採。
（三）原審因而裁定令入戒治處所，施以強制戒治，經核並無不合（原審誤引毒品危
      害防制條例第二十條第一項，應更正為同條例第二十三條第二項）。抗告人抗
      告意旨指摘原裁定不當，為無理由，應予駁回。
四、據上論斷，應依刑事訴訟法第四百十二條裁定如主文。
中      華      民      國      九十二      年    一    月    二十四    日
                              臺灣高等法院刑事第四庭
                                  審判長法  官  蔡  永  昌
    法  官  李  英  豪
                                        法  官  徐  昌  錦
右正本證明與原本無異。
不得再抗告。
                                        書記官  吳  金  來
中      華      民      國    九十二    年      一      月    二十九    日


司法院資訊處製作；財團法人民間司法改革基金會備份。
